【裁判字號】    89,易,456
【裁判日期】    890310
【裁判案由】    詐欺
【裁判全文】
臺灣板橋地方法院刑事判決                          八十九年度易字第四五六號
    公  訴  人  臺灣板橋地方法院檢察署檢察官
    被      告  甲○○
右列被告因詐欺案件，經檢察官提起公訴 (八十八年度偵緝字第一五八七號），本院
判決如左：
    主  文
甲○○意圖為自己不法之所有，以詐術使人將本人之物交付，處有期徒刑肆月。
    理  由
一、甲○○明知其財務狀況不佳且無意清償，竟意圖為自己不法之所有，於民國八十
    六年九月十三日，經由住址不詳之朋友黃奇才之介紹，至台北市○○○路○段一
    四一巷十七號之一乙○○住處，向乙○○佯稱其急需借用金錢為兒子辦理婚事，
    保證同年十月十二日可以還款云云，致乙○○陷於錯誤，如數交付新台幣（下同
    ）四十萬元，同時甲○○交付三重市農會溪美分部、票號BF0000000號、
    面額四十萬元、票載發票日八十六年十月十二日、發票人甲○○之支票一紙予乙
    ○○收執。詎料乙○○依期提示上開支票遭退票，多方向甲○○催還亦未果，始
    知受騙。
二、案經乙○○訴請台灣板橋地方法院檢察署檢察官偵查起訴。
    理  由
一、訊據被告甲○○矢口否認有詐欺罪行，辯稱：伊未向乙○○借錢，是伊的以前鄰
    居「劉小姐」向伊借系爭支票，由劉小姐自己向乙○○借錢，伊目前找不到劉小
    姐，亦不知劉小姐的真實姓名，因劉小姐不償還本件借款，伊替劉小姐繳納三至
    四年之利息給乙○○云云。經查，右揭事實，業經告訴人乙○○於偵查及本院審
    理時指訴：被告透過黃奇才之介紹至伊住處，被告向伊說她兒子要討老婆急需用
    錢，如果她借不到錢會遭兒子打，伊因此同意出借，被告只付二個月的利息，被
    告屆期無法償還借款，還二次親自拿印章至伊住處更改支票的票載發票日，要求
    延緩提示支票，此有支票上面的印章可證明等語。此外，並有支票及退票理由單
    影本等（附於偵字一三九九六號卷第三至四頁）足稽，經核系爭支票之票載發票
    日，確實原係記載「八十六年十月十二日」，旁邊又經二次塗改，最後改為「八
    十六年十二月十二日」，上面並蓋有被告甲○○的二枚印章無誤。依此調查，若
    非被告向告訴人乙○○借款，何以被告事後仍持自己印章去更改票載發票日，且
    被告何以繳納借款利息予告訴人乙○○？況被告並無法提出「劉小姐」之真實姓
    名住址以供本院調查，所辯無憑，不足採信。本件事證明確，被告犯行洵堪認定
    。
二、核被告甲○○所為，係犯刑法第三百三十九條第一項之詐欺罪。爰審酌被告犯罪
    之動機、目的、手段、生活狀況、智識程度、犯罪所生之損害，及犯罪後之態度
    等一切情狀，量處如主文之刑。
據上論結，應依刑事訴訟法第二百九十九條第一項前段，刑法第三百三十九條第一項
，罰金罰鍰提高標準條例第一條前段，判決如主文。
本案經檢察官侯志融到庭執行職務。
中      華      民      國    八十九    年      三      月      十      日
                                      臺灣板橋地方法院刑事第二庭
                                          法  官  黃  惠  瑛
右正本證明與原本無異。
如不服本判決，應於判決送達後十日內，向本院提出上訴狀。
                                          書記官  張  志  華
中      華      民      國    八十九    年      三      月     十四     日
附錄本案論罪科刑法條全文
刑法第三百三十九條
意圖為自己或第三人不法之所有，以詐術使人將本人或第三人之物交付者，處五年以
下有期徒刑、拘役或科或併科一千元以下罰金。
以前項方法得財產上不法之利益或使第三人得之者亦同。
前二項之未遂犯罰之。


司法院資訊處製作；財團法人民間司法改革基金會備份。
